【裁判字號】    97,易,1564
【裁判日期】    971007
【裁判案由】    贓物等
【裁判全文】
臺灣彰化地方法院刑事判決              97年度易字第1564號
公  訴  人  臺灣彰化地方法院檢察署檢察官
被      告  甲○○
上列被告因贓物等案件，經檢察官提起公訴（97年度偵字第1911
號），本院判決如下：
    主  文
鄭慶和收受贓物，處有期徒刑拾月。
    事實及理由
一、犯罪事實：
  (一)甲○○前於民國（下同）72年間有贓物前科，因兩件竊盜罪
    （臺灣台中地方法院80年度易緝字第644號判決、81年度訴
    字第102號判決）經定應執行刑1年6月，於82年4月22日縮刑
    執行完畢出監（不構成累犯）。
  (二)甲○○與杜景宗（97年4月10日已進入臺灣台東監獄岩灣分
    監服刑，竊盜部分由臺灣台東地方法院檢察署偵查中）為首
    之竊盜集團相當熟識，杜景宗竊盜集團專以千斤頂破壞鐵捲
    門之方式行竊他人住宅或商店內之財物，鄭慶宗亦知悉杜景
    宗集團成員以行竊為業，所持有大批物品均為贓物。96年11
    月30日凌晨三時許，杜景宗集團再次選定位於雲林縣西螺鎮
    ○○路54號林紫足所經營之「紫羅蘭服飾店」行竊，以千斤
    頂破壞鐵捲門後行竊名牌服飾多達200多件，雪德妮胸罩40
    多件得手後離去。甲○○明知上述物品乃來路不明之贓物，
    竟於96年11月30日上午至96年12月22日之間某時收受之，將
    上述衣服藏放於彰化縣員林鎮○○街70號居所之一樓房間內
    ，並陸續將贓物處分給不知情之第三人。
  (三)嗣經警方根據杜景宗竊盜集團在各犯罪現場附近留下之監視
    錄影畫面中車牌號碼，循線鎖定杜景宗集團，並發現甲○○
    使用0000000000號電話與該集團通聯密切，極可能收受贓物
    。嗣於96年12月23日21時45分左右，警方持搜索票於上址查
    獲，並扣得尚未處分之名牌女用服飾111件，雪德妮胸罩18
    件（已發還林紫足）。
二、認定事實所憑之證據及理由：
  (一)訊據被告甲○○，坦承0000000000號電話確實是其所使用，
    且在自宅經警方查獲上述未處分之名牌女用服飾111件，雪
    德妮胸罩18件等物，但否認有贓物犯行，辯稱：那些女用服
    飾及胸罩，都是我在華成市場買回來的云云。
  (二)證人（被害人）林紫足於警詢中證述、贓物認領保管單、林
    紫足提出之進貨單等，服飾標籤、衣物照片等，可以證明：
    扣案衣物確實是被害人於96年11月30日凌晨所失竊，而且竊
    賊係以千斤頂破壞鐵門方式進入，犯案手法相當特殊。
  (三)被告辯稱：該批衣物是自己在華成市場買來的云云，然被告
    與杜景宗集團過從甚密，且杜景宗集團專以千斤頂破壞鐵捲
    門方式行竊，有杜景宗之前科紀錄表，相關起訴書附卷可證
    ，而警方循線確實在被告家中找到杜景宗集團行竊之財物，
    故被告必定是由杜景宗集團收受上述贓物，其辯解不足採信
    。
  (四)綜上所述，本件事證明確，被告犯行應堪認定。
三、論罪科刑：
  (一)核被告甲○○所為，係犯刑法第349條第1項之收受贓物罪。
  (二)爰審酌：被告犯罪之動機、對被害人所生之危害、物品之價
    值不斐、收受贓物之情節，暨犯後被告未坦承犯行，再經由
    本院告知警方追緝查獲之過程後，被告仍一如偵查中辯解華
    成市場買得云云，毫無悔意，態度不佳等一切情狀，量處如
    主文所示之刑。
四、適用法條：
  (一)應依刑事訴訟法第299條第1項前段。
  (二)刑法第349條第1項，刑法施行法第1條之1第1項、第2項前段
    。
本案經檢察官王元郁到庭執行職務
中    華    民    國    97    年    10   月     7     日
                  刑事第四庭     法  官  葉明松
以上正本證明與原本無異。
如不服本判決，應於判決送達後10日內，向本院提出上訴書狀，
上訴書狀應「敘述具體上訴理由」，並按他造當事人之人數附繕
本。「切勿逕送上級法院」。
告訴人或被害人對於判決如有不服具備理由請求檢察官上訴者，
其上訴期間之計算係以檢察官收受判決正本之日期為準。
中    華    民    國    97    年    10   月     7     日
                                 書記官  施秀青
附錄本案論罪科刑法條全文：
中華民國刑法第349條
（普通贓物罪）
收受贓物者，處 3 年以下有期徒刑、拘役或 5 百元以下罰金。
搬運、寄藏、故買贓物或為牙保者，處5年以下有期徒刑、拘役
或科或併科1千元以下罰金。
因贓物變得之財物，以贓物論。


司法院資訊處製作；財團法人民間司法改革基金會備份。
